臺灣新北地方法院民事裁定  
111年度訴字第1622號
原      告  林榮貴  
            蕭埈釧  
共      同
訴訟代理人  蘇靖軒律師
被      告  黃素梅  
上列當事人間請求返還租賃房屋等事件，本院裁定如下：
    主  文
原告應於本裁定送達後十日內，具狀補正查報起訴時鑑定機構對
於門牌號碼新北市○○區○○街○○○號、一四六之二號、一四六之七
號、一四六之九號建物現值之鑑定報告或其他足以證明交易價值
，並以該房屋之交易價值依民事訴訟法第七十七條之十三條規定
所定費率，按訴訟標的價額，扣除原告前已繳納之新臺幣貳萬肆
仟柒佰陸拾元，補繳第一審裁判費，逾期未補正及補繳即駁回其
訴。　　
    理  由
一、按訴訟標的之價額，由法院核定；核定訴訟標的之價額，以
    起訴時之交易價額為準，無交易價額者，以原告就訴訟標的
    所有之利益為準；法院因核定訴訟標的之價額，得依職權調
    查證據；以一訴主張數項標的者，其價額合併計算之。以一
    訴附帶請求其孳息、損害賠償、違約金或費用者，不併算其
    價額，民事訴訟法第77條之1第1至3項及第77條之2第1項本
    文、第2項分別定有明文。次按房屋及土地為各別之不動產
    ，各得單獨為交易標的，故房屋所有權人對無權占有人請求
    遷讓交還房屋之訴，應以房屋起訴時之交易價額為準，核定
    其訴訟標的價額，而不應將房屋坐落之土地價額併算在內（
    最高法院99年度台抗字第275號裁定意旨參照）。末按請求
    遷讓房屋並償還欠租事件，除請求令被告遷讓承租之房屋外
    ，並請求追償該房屋之欠租，其追償欠租部分係附帶主張孳
    息，於計算訴訟標的之價額時，欠租之數額不應併算在內。
二、查原告起訴聲明請求：㈠被告應將門牌號碼新北市○○區○○街0
    00號、146之2號、146之7號、146之9號廠房（下合稱系爭建
    物）全部遷讓返還予原告林榮貴及原告蕭埈釧（與原告林榮
    貴合稱原告，單指其一，逕稱姓名）；㈡被告應給付林榮貴
    新臺幣（下同）120萬4,874元，並自民國110年9月23日起至
    遷讓返還系爭建物之日止，按月給付林榮貴5萬3,000元；㈢
    原告願供擔保，請准宣告假執行。依上開說明，第一項聲明
    請求遷讓返還系爭建物部分，即應以系爭建物於起訴時之交
    易價額作為訴訟標的價額，而不包括坐落土地價值在內，至
    第二項聲明請求追償欠租及給付相當於租金之不當得利部分
    ，係屬附帶請求，依民事訴訟法第77條之2第2項規定，不併
    算其價額。惟本件原告未於載明系爭建物之交易價值，亦無
    資料足供酌定（如房屋鑑價報告書），使本院無從核定訴訟
    標的價額。準此，原告應檢附鑑定機構就其起訴時（即111
    年4月28日）關於系爭建物價值之鑑價資料（即系爭建物不
    含土地之最新市場交易價值證明，如鑑價報告、房屋交易行
    情證明等，不得僅以房屋課稅現值為依據），依此陳報系爭
    建物之價額，並依民事訴訟法第77條之13所定費率，按訴訟
    標的價額，扣除原告前已繳納之2萬4,760元，如數向本院補
    繳裁判費，逾期未補正及補繳即駁回其訴，特此裁定。
三、依民事訴訟法第249條第1項但書，裁定如主文。
中　　華　　民　　國　　111 　年　　7 　　月　　8 　　日
                  民事第七庭    法  官  莊哲誠
以上正本係照原本作成。
本裁定不得抗告。
中　　華　　民　　國　　111 　年　　7 　　月　　8 　　日
                                書記官  尤秋菊